【裁判字號】    97,交易,45
【裁判日期】    970715
【裁判案由】    業務過失傷害
【裁判全文】
臺灣基隆地方法院刑事判決              97年度交易字第45號
公  訴  人  臺灣基隆地方法院檢察署檢察官
被      告  甲○○
上列被告因業務過失傷害案件，經檢察官提起公訴（97年度偵字
第460號）本院判決如下︰
    主  文
甲○○從事業務之人，因業務上之過失傷害人，處有期徒刑伍月
，如易科罰金以新台幣壹仟元折算壹日。
    事  實
一、甲○○於基隆市中山區○○○路6 號世一通運有限公司任職
    職業大貨車駕駛，係以從事駕駛為業務之人，於民國96年10
    月30日中午12時50分許，駕駛車號823─KE 號營業貨櫃聯結
    車，沿基隆市○○區○○路由基隆長庚醫院往基隆市八堵區
    方向行駛，詎至該路彎道路段，本應注意行經設有彎道、坡
    路之路段或因雨霧致視線不清時，均應減速慢行，作隨時停
    車之準備，另在劃有分向限制線之路段，不得駛入來車之車
    道內，而依當時日間自然光、天候雨、路面濕潤、無缺陷，
    並無不能注意情形，竟疏未注意，致其所駕駛營業貨櫃聯結
    車後半段拖車部分越過分向限制線侵入對向車輛，迎面撞擊
    由丙○○所駕駛車號1221─KM號自用小客車，致該車內乘客
    丙○○受有古骨開放性骨折之傷害、己○○受有多處挫傷
    之傷害、戊○○受有頭部外傷、右上眼瞼撕裂傷及右大腿挫
    傷、丁○○右橈骨遠端骨折及臉部外傷併皮下血腫之傷害。
    甲○○肇事後，於偵查機關未發覺犯罪前，即打電話報警並
    在現場等候，經警至現場製作筆錄時，主動向員警表示係肇
    事者並自願接受裁判。
二、案經丙○○、己○○、戊○○、丁○○等人分別訴由基隆市
    警察局第三分局報告臺灣基隆地方法院檢察署檢察官偵查起
    訴。
    理  由
一、訊據被告甲○○於警訊、偵查及本院審理時俱坦承確有駕車
    過失肇事致告訴人丙○○、己○○、戊○○、丁○○等人受
    傷等情，核與告訴人丙○○、己○○、戊○○、丁○○等人
    於警詢及偵訊中指訴及證述之情節相符，此外，並有道路交
    通事故現場圖、調查報告表(一)、(二)、談話紀錄表、現場照片
    及丙○○、己○○、戊○○、丁○○之長庚紀念醫院基隆分
    院診斷證明書、丙○○、己○○之同德中醫診所診斷證明、
    丙○○、己○○之喬復健科診所診斷證明書各1份在卷可佐
    ，堪認被告之自白與事實相符，可以採信。
二、按汽車行經設有彎道、坡路、狹路、狹橋、隧道、學校、醫
    院標誌之路段、道路施工路段、泥濘或積水道路、無號誌之
    交岔路口及其他人車擁擠處所，或因雨霧致視線不清或道路
    發生臨時障礙，均應減速慢行，作隨時停車之準備，而在劃
    有分向限制線之路段，不得駛入來車之車道內，道路交通安
    全規則第93條第1項第2款、第97條第1項第2款分別定有明文
    。而據被告之供述及車禍之情形顯示，本件車禍發生時、地
    之狀況，被告並無不能注意之情事，竟疏未注意上開規定，
    致所駕駛聯結車後方拖板車逾越分向限制線撞擊對向車道之
    自用小客車，使該車內之駕駛及乘客一行4 人均受傷，足認
    其有過失甚明；而本案經臺灣基隆地方法院檢察署檢察官送
    臺灣省基宜區車輛行車事故鑑定委員會鑑定，亦認定：「甲○○駕駛營業半聯結車，行經彎道，未減速慢行，致後半拖
    車擺尾，越過分向限制線，傷人來車道，為肇事原因；丙○○駕駛自小客車，在遵行車道上行駛，無肇事原因。」等情
    ，此有該委員會出具之鑑定意見書1 紙可資佐證；是被告駕
    駛聯結車過失疏未減速慢行，與對向車道由丙○○駕駛自用
    小客車內碰撞，致丙○○受有古骨開放性骨折之傷害、己○○受有多處挫傷之傷害、戊○○受有頭部外傷、右上眼瞼
    撕裂傷及右大腿挫傷、丁○○右橈骨遠端骨折及臉部外傷併
    皮下血腫之傷害間具有相當因果關係，亦堪認定。是本件事
    證明確，應依法論科。
三、查被告甲○○係世一通運股份有限公司所屬半聯結車駕駛員
    ，係以從事駕駛為業務之人，其駕車疏失致人成傷，核其所
    為，係犯刑法第284條第2項之過失傷害罪。其以一業務過失
    駕駛行為同時造成丙○○等4 人受傷之結果，係屬想像競合
    犯，應依刑法第55條之規定，從一罪論以業務過失傷害罪。
    又被告於肇事後，未經有偵查權之公務員或機關發覺其犯嫌
    前，即報警並在現場等候，在員警前去調查時即主動表示係
    肇事者並自願接受裁判，此有基隆市○○○道路交通事故肇
    事人自首情形紀錄表1 紙在卷可按，依刑法第62條前段之規
    定減輕其刑。爰審酌被告因駕駛一時疏失，致告訴人丙○○
    等人成傷，且所受傷害非輕，雖被告於犯後坦承犯行，然其
    車禍至今迄未與告訴人丙○○等人達成民事賠償和解，取得
    告訴人等之原諒等一切情狀，量處如主文所示之刑，並諭知
    易科罰金之折算標準，以資懲戒。
據上論斷，應依刑事訴訟法第299條第1項前段，刑法第284條第2
項、第55條、第62條前段、第41條笫1項前段，刑法施行法第1條
之1，判決如主文。
本案經檢察官乙○○到庭執行職務。
中    華    民    國    97    年    7    月    15   日
                        刑事第四庭法  官    何怡穎
以上正本證明與原本無異。
對於本件判決如有不服，應於收受送達後10日內向本院提出上訴
書狀，上訴於臺灣高等法院，並按他造當事之人數附具繕本。
中    華    民    國    97    年    7    月    15   日
                                  書記官    鄭梅君
附錄論罪法條
刑法第284條第2項
從事業務之人，因業務上之過失傷害人者，處1年以下有期徒刑
、拘役或1千元以下罰金，致重傷者，處3年以下有期徒刑、拘役
或2千元以下罰金。


司法院資訊處製作；財團法人民間司法改革基金會備份。
